【裁判字號】    95,訴,641
【裁判日期】    950621
【裁判案由】    違反槍砲彈藥刀械管制條例
【裁判全文】
臺灣桃園地方法院刑事判決               95年度訴字第641號
公  訴  人  臺灣桃園地方法院檢察署檢察官
被      告  乙○○
指定辯護人  本院公設辯護人甲○○
上列被告因違反槍砲彈藥刀械管制條例案件，經檢察官提起公訴
（95年度偵字第2601號），本院判決如下：
    主  文
乙○○未經許可，持有可發射子彈具有殺傷力之改造手槍，處有
期徒刑參年貳月，併科罰金新臺幣伍萬元，罰金如易服勞役，以
銀元參佰元即新臺幣玖佰元折算壹日，扣案之改造手槍壹把（含
彈匣一個，槍枝管制編號0000000000號）、制式子彈
捌顆，均沒收。
    事  實
一、乙○○於民國九十四年十二月十二月三日凌晨三時許，在桃
    園縣龜山鄉○○○路二二二號二樓「三星電子遊藝場」內，
    因故遭二名不詳成年男子毆打，誤認係店家小弟所為，心有
    不甘，因思及其友人「正忠」（已死亡）先前曾告知：有東
    西放在台北縣林口鄉湖北村後湖四十九號旁土地公廟內之金
    爐上，如果被人欺負，可以拿來防身等語，乃依「正忠」之
    言，前往上址土地公廟內，而於當日凌晨五時許，在廟內金
    爐上尋得「正忠」所藏放，由不詳之人以仿ＢＥＲＥＴＴＡ
    廠９２ＦＳ型半自動手槍製造之槍身，組合土造金屬滑套、
    槍機、槍管而成之改造手槍一把，及口徑九釐米之制式子彈
    九發。乙○○明知上揭改造手槍、制式子彈，均係槍砲彈藥
    刀械管制條例列管之管制物品，未經許可，不得無故持有，
    然心切返回店內理論，為求防身起見，竟仍基於持有上揭改
    造手槍、制式子彈之犯意，於當日凌晨五時許，持上揭改造
    手槍、制式子彈，返回上處電子遊藝場內，欲向遊藝場經理
    蔡昌萍問罪，而自上揭取得槍、彈之時起至稍後為警查獲時
    止，非法持有上揭改造手槍、制式子彈。嗣蔡昌萍見狀，乃
    避不見面，並報警處理，而經警據報於同日上午六時許，至
    上處「三星電子遊藝場」內查獲乙○○，當場先在乙○○長
    褲口袋內扣得制式子彈七發，再於遊藝場之附設電話亭內查
    獲乙○○丟棄之改造手槍一把（含彈匣一個，獲案後槍枝管
    制編號0000000000號）、制式子彈四發（事後經
    試射鑑驗耗損三發），遂查獲上情。
二、案經桃園縣政府警察局龜山分局移送臺灣桃園地方法院檢察
    署檢察官偵查起訴。
    理  由
一、訊據被告乙○○坦承於上揭時間、地點，非法持有扣案之改
    造手槍一把、子彈十一發等事實不諱，核與證人蔡昌萍於警
    詢中指述其目睹被告攜帶改造手槍、子彈，前來「三星電子
    遊藝場」店內，因而報警等情節相符（偵查卷第二十三頁，
    蔡昌萍之警詢筆錄，業經被告同意引用為證據，本院審酌其
    作成之情況，並認為適當），又扣案之改造手槍一把（獲案
    後槍枝管制編號0000000000號）、子彈十一發經
    內政部警政署刑事警察局鑑定結果，認該改造手槍係以仿Ｂ
    ＥＲＥＴＴＡ廠９２ＦＳ型半自動手槍製造之槍身，組合土
    造金屬滑套、槍機、槍管而成之改造手槍，機械性能良好，
    可擊發適用子彈，具有殺傷力，子彈十一顆均係口徑九釐米
    之制式子彈，採樣三顆試射結果，均可擊發，亦均具殺傷力
    ，則有該局九十四年十二月二十八日刑鑑字第０九四０一八
    八二九七號槍彈鑑定書一份附卷可稽（偵查卷第三十九頁至
    第四十二頁），此外，復有上揭遊藝場店內監視器攝錄被告
    持有改造手槍之翻拍照片一張附卷（偵查卷第三十三頁），
    改造手槍一把（含彈匣一個）、制式子彈十一發（鑑驗試射
    三顆）扣案可資佐證。足徵被告前揭自白與事實相符，可以
    採信，其確有非法持有改造手槍、制式子彈等犯行。綜上，
    本件事證明確，被告犯行已堪認定，應依法論科。
二、核被告乙○○所為，係犯槍砲彈藥刀械管制條例第八條第四
    項之未經許可持有改造手槍罪，及同條例第十二條第四項之
    未經許可持有子彈罪。被告雖持有十一發制式子彈，惟僅侵
    害一個社會安全法益，僅包括的論以一個未經許可持有子彈
    罪，即為已足。被告同時持有改造手槍、制式子彈，係以一
    個持有行為，同時觸犯未經許可持有改造手槍罪，及未經許
    可持有子彈罪二罪名，為想像競合犯，應依刑法第五十五條
    規定，論以較重之未經許可持有改造手槍罪。爰審酌具有殺
    傷力之改造手槍、制式子彈均屬高危險之管制物品，持有者
    輕則在外逞兇鬥狠，重則在外殺人越貨，造成他人死傷，對
    社會造成之潛在危害不低，被告犯罪之動機、目的、所持有
    改造手槍、制式子彈之數量，及其犯後坦承全部犯行，態度
    良好等一切情狀，量處如主文所示之刑，並諭知易服勞役之
    折算標準，以示懲儆。扣案之改造手槍一把（含彈匣一個）
    、制式子彈八發（原十一發，因鑑驗試射耗損三顆）均係違
    禁物，依刑法第三十八條第一項第一款規定沒收，至於鑑驗
    試射後之三發土造子彈已失其殺傷力，非違禁物，不予沒收
    ，併予敘明。
據上論斷，應依刑事訴訟法第二百九十九條第一項前段，槍砲彈
藥刀械管制條例第八條第四項、第十二條第四項，刑法第十一條
前段、第五十五條、第四十二條第二項、第三十八條第一項第一
款，罰金罰鍰提高標準條例第二條，現行法規所定貨幣單位折算
新台幣條例第二條，判決如主文。
本案經檢察官楊挺宏到庭執行職務。
中    華    民    國    95    年    6     月    21    日
                刑事第八庭  審判長法  官   陳彥宏
                                  法  官   吳為平
                                  法  官   袁雪華
以上正本證明與原本無異。
如不服本判決，應於送達後十日內，以書狀敘明理由，向本院提
出上訴狀（應附繕本）。
                                  書記官   翁其良
中    華    民    國    95    年    6     月    21    日
論罪科刑法條：
槍砲彈藥刀械管制條例第8條：
未經許可，製造、販賣或運輸鋼筆槍、瓦斯槍、麻醉槍、獵槍、
空氣槍或第四條第一項第一款所定其他可發射金屬或子彈具有殺
傷力之各式槍砲者，處無期徒刑或五年以上有期徒刑，併科新臺
幣一千萬元以下罰金。
未經許可，轉讓、出租或出借前項所列槍枝者，處五年以上有期
徒刑，併科新臺幣一千萬元以下罰金。
意圖供自己或他人犯罪之用，而犯前二項之罪者，處無期徒刑或
七年以上有期徒刑，併科新臺幣一千萬元以下罰金。
未經許可，持有、寄藏或意圖販賣而陳列第一項所列槍枝者，處
三年以上十年以下有期徒刑，併科新臺幣七百萬元以下罰金。
第一項至第三項之未遂犯罰之。


司法院資訊處製作；財團法人民間司法改革基金會備份。
